臺灣彰化地方法院民事判決　94年度訴字第900號
原　　　告　　甲○○
被　　　告　　陽信商業銀行股份有限公司
法定代理人
被　　　告　　中央存款保險股份有限公司
法定代理人
上列當事人間分配表異議之訴事件，本院不經言詞辯論，判決如
下：
    主      文
原告之訴駁回。
訴訟費用由原告負擔。
    事實及理由
一、按原告之訴，依其所訴之事實，在法律上顯無理由者，法院
    得不經言詞辯論，逕以判決駁回之，民事訴訟法第 249 條
    第 2 項定有明文。
二、原告起訴意旨略以：原告與債務人即訴外人詹榮仁間清償債
    務強制執行事件，經鈞院執行處將其所有坐落彰化縣永靖鄉
    ○○段 664 地號土地（下稱系爭土地）一筆，查封拍賣並
    制定分配表在案，原告於民國 94 年 4 月間首先對系爭土
    地聲請強制執行及查封拍賣事宜並繳納執行費（下稱系爭執
    行事件）。被告陽信商業銀行股份有限公司（下稱陽信銀行
    ）隨即主張債權參與分配，另被告中央存款保險股份有限公
    司（下稱中央存保公司）亦於系爭執行事件進行至第二次拍
    賣前才主張債權。按對於已開始實施強制執行之債務人財產
    ，他債權人再聲請強制執行者，已實施執行行為之效力，於
    為聲請時及於該他債權人，應合併執行程序，強制執行法第
    33 有明文規定，故被告之強制執行應視為債權參與分配，
    理應不得優先扣除執行費。因此自不能將新台幣（下同）
    1,398,023 元之執行費列入系爭執行事件拍賣所得價金之分
    配表內，惟鈞院本次債權分配，卻將該執行費列入優先分配
    ，顯有不當且影響原告債權分配比率甚鉅，爰依強制執行法
    第 41 條前段之規定提起本訴等語。
三、按債權人因強制執行而支出之費用，得求償於債務人者，得
    準用民事訴訟法第 91 條之規定，向執行法院聲請確定其數
    額；前項費用及其他為債權人共同利益而支出之費用，得求
    償於債務人者，得就強制執行之財產先受清償，強制執行法
    第 29 條第 1 項、第 2 項分別定有明文。又民事強制事件
    之徵收執行費，於聲明參與分配者，適用之，此參強制執行
    法第28條之2第2項之規定自明。職是，對聲明參與分配債權
    人課徵之執行費用，亦屬債權因強制執行支出之費用，得就
    強制執行之財產先受清償。故而本院執行處將被告就系爭執
    行事件聲明參與分配所支出之執行費於分配表中列為優先受
    償之債權，於法並無違誤，且此項執行費用並不因債權人聲
    請執行之先後順序不同，而於受償時有先後優先順位之不同
    ，是原告主張其先聲請強制執行，被告後來才聲請強制執行
    視為參與分配，被告支出之執行費不能優先受償云云，顯無
    理由，本件爰不經言詞辯論，逕以判決駁回。
四、依民事訴訟法第249條第2項、第78條判決如主文。
中　　華　　民　　國　　94　　年　　12　　月　　22　　日
                  民事第二庭    法　官　詹秀錦
以上正本係照原本作成。
如對本判決上訴，應於判決送達後20日內向本院提出上訴狀。
中　　華　　民　　國　　94　　年　　12　　月　　27　　日
                      　　　    書記官　楊筱惠
